臺灣臺中地方法院刑事判決　　　　　 96年度中簡上字第967號
上　訴　人　臺灣臺中地方法院檢察署檢察官
被　　　告　丙○○
上列上訴人因被告犯詐欺等案件，不服本院臺中簡易庭九十六年
度中簡字第二七二七號中華民國九十六年九月十一日第一審判決
（聲請簡易處刑案號：臺灣臺中地方法院檢察署九十五年度偵字
第一九六０六號、第二四七九二號）提起上訴，本院管轄之第二
審合議庭判決如下：
    主          文
上訴駁回。
    犯罪事實及理由
一、本案經本院合議庭審理結果，認第一審簡易判決認事用法及
    量刑均無不當，並引用如附件第一審簡易判決記載之犯罪事
    實、證據及理由。
二、本案上訴人即檢察官依被害人甲○○請求而提起上訴，其上
    訴意旨略以：被害人甲○○因輕信詐騙集團之詐術，盲目匯
    款，導致自己背負債務，被告卻只判決有期徒刑三月，原審
    量刑過輕云云。惟按刑罰之量定，固屬法院自由裁量之職權
    行使，但仍應審酌刑法第五十七條所列各款事由及一切情狀
    ，為酌量輕重之標準，並非漫無限制；量刑輕重係屬事實審
    法院得依職權自由裁量之事項，苟已斟酌刑法第五十七條各
    款所列情狀而未逾越法定刑度，不得遽指為違法；且在同一
    犯罪事實與情節，如別無其他加重或減輕之原因，下級審量
    定之刑，亦無過重或失輕之不當情形，則上級審法院對下級
    審法院之職權行使，原則上應予尊重（最高法院七十二年臺
    上字第六六九六號、七十五年臺上字第七○三三號判例及八
    十五年度臺上字第二四四六號判決意旨參照）。查第一審以
    被告丙○○罪證明確，適用刑法第二條第一項、第三十條第
    一項前段、第二項、第三百四十六條第一項、第三百三十九
    條第一項、（修正前）第三十三條第五款、第五十五條、第
    四十七條第一項、（修正前）第四十一條第一項前段、罰金
    罰鍰提高標準條例第一條前段、（修正刪除前）第二條之規
    定予以論罪，判處被告有期徒刑六月，如易科罰金，以銀元
    三百元（即新臺幣九百元）折算一日，並依中華民國九十六
    年罪犯減刑條例第二條第一項減其刑期二分之一之規定，減
    為有期徒刑三月，如易科罰金，以銀元三百元（即新臺幣九
    百元）折算一日，核其認定事實、適用法律均無違誤，且原
    審判決之量刑係量處被告有期徒刑六月，並非上訴意旨所指
    之有期徒刑三月，此係因依中華民國九十六年罪犯減刑條例
    之規定，而予減其刑期二分之一，減為有期徒刑三月之故，
    而原審審酌被告犯本案之罪係因一時貪圖小利所致，犯罪手
    段尚屬平和，惟念其雖未實際參與恐嚇取財、詐欺取財犯行
    ，惟其行為使恐嚇、詐欺者得以隱匿真實身分，減少遭查獲
    之風險，有助長犯罪之虞，及被害人黃煒哲、甲○○分別因
    被告之幫助恐嚇取財、詐欺取財犯行，所受損害之程度暨被
    告於警偵訊時坦承犯行，態度尚可，及被告之前科素行暨聲
    請人聲請簡易判決處刑之意旨等一切情狀而量處上開刑度，
    業已綜合考量被告之犯罪情節、行為手段、犯後態度及被害
    人所受之損害，且被告係屬幫助犯，原審依法減輕其刑等一
    切情形，是其量刑應屬妥適，依前述最高法院判例、判決意
    旨，本院對於第一審審法院之職權行使，原則上應予尊重，
    檢察官之上訴，難認為有理由，應予駁回。
據上論斷，應依刑事訴訟法第四百五十五條之一第三項、第三百
六十八條，判決如主文。
本案經檢察官乙○○到庭執行職務
中　　華　　民　　國　　96　　年　　12　　月　　31　　日
                  刑事第十五庭  審判長法  官　王國棟
                                      法　官　柯雅惠
                                      法　官　楊真明
以上正本證明與原本無異。
本件不得上訴。
                                      書記官　呂苗澂
中　　華　　民　　國　　96　　年　　12　　月　　31　　日
附錄本判決論罪科刑法條
刑法第三百三十九條第一項：
  意圖為自己或第三人不法之所有，以詐術使人將本人或第三人
  之物交付者，處五年以下有期徒刑、拘役或科或併科一千元以
  下罰金。
刑法第三百四十六條第一項：
　意圖為自己或第三人不法之所有，以恐嚇使人將本人或第三人
  之物交付者，處六月以上五年以下有期徒刑，得併科一千元以
  下罰金。
